【裁判字號】    88,上訴,1336
【裁判日期】    890320
【裁判案由】    偽造文書
【裁判全文】
臺灣高等法院高雄分院刑事判決                  八十八年度上訴字第一三三六號
    上  訴  人  乙○○
    即 自 訴人
    被      告  甲○○
右上訴人因自訴被告偽造文書案件，不服臺灣高雄地方法院八十八年度自字第一七
號中華民國八十八年六月十四日第一審判決，提起上訴，本院判決如左：
      主  文
上訴駁回。
    理  由
一、本件自訴意旨略以：被告甲○○與已判決確定之方美金基於犯意之聯絡，由方美
    金於民國八十四年一月十九日與案外人葉美惠簽訂買賣契約，佯裝購買葉美惠所
    有位於高雄市新興區○○○路一九三號四樓及該建物坐落基地之應有部分，待葉
    美惠將該房地過戶所須文件交予被告甲○○後，因辦理過戶尚須繳納土地增值稅
    新臺幣（下同）五十四萬元，被告甲○○與方美金為使該房地順利過戶，推由被
    告甲○○向自訴人乙○○稱其為葉美惠，向自訴人借款一百萬元，並提供上開房
    地設定抵押權予自訴人以為擔保，並向自訴人騙稱上開房地未出租他人。詎葉美
    惠將該房地過戶予方美金後，因方美金無力償付承受自葉美惠處之貸款，致該房
    地遭法院強制執行，且該房地先前已由葉美惠出租他人，不能辦理點交，故拍賣
    所得之金額甚低，使後順位之自訴人乙○○求償無門，因認被告甲○○與方美金
    之假買賣、假設定及真過戶行為，涉犯刑法之偽造文書罪嫌云云。
二、按同一案件經檢察官終結偵查者，不得再行自訴；又不得提起自訴而提起者，應
    諭知不受理之判決，刑事訴訟法第三百二十三條第一項、第三百三十四條分別定
    有明文。次按實質上或裁判上之一罪，如牽連犯或連續犯犯罪事實之一部，業經
    檢察官終結偵查為不起訴處分，其他部分即應受到刑事訴訟法第三百二十三條第
    一項之限制，不得再行提起自訴，最高法院二十七年度上字第二三○七號、三十
    八年度穗上字第三一號、五十年度臺上字第四五一號著有判例。
三、經查自訴人曾分別就被告甲○○於八十四年一月二十五日冒用葉美惠名義向其借
    款一百萬元，被告甲○○竟未返還；及被告甲○○與方美金於八十四年一月二十
    五日，共同前往高雄市○○○路自訴人住處，向自訴人訛稱願提供被告方美金所
  有未出租他人之坐落在高雄市○○○○段七五三號門牌號碼為高雄市○○○路一
    九四號四樓之房屋及土地，供擔保設定抵押，向自訴人借款一百萬元，嗣該房地
    第一順位之抵押權人聲請法院拍賣，因拍賣物未點交，致自訴人未獲清償等詐欺
    事實提起告訴，並經臺灣高雄地方法院檢察署檢察官分別於八十五年五月二十七
    日以八十五年度偵字第三三四七號、八十七年三月三十日以八十六年度偵字第二
    四六二六號等不起訴處分書處分在卷，有上開不起訴處分書附卷可稽。本件自訴
    人自訴被告甲○○偽造文書之事實，經核與上開詐欺案之事實相同，有二者可資
    比對，自訴人雖以偽造文書罪提起自訴，然本院不受自訴人所引法條之拘束，前
    述詐欺事實既經檢察官終結偵查後，自訴人自不得就同一事實復行提起自訴，詎
    自訴人竟違反規定，依上開說明，顯有違一事不再理原則。
四、原審因而為被告甲○○不受理之諭知，經核尚無不合，自訴人乙○○上訴意旨，
    認應為實體判決而指摘原判決不當，並無理由，應予駁回。
五、自訴人乙○○經合法傳喚，無正當理由不到庭，爰不待其陳述逕行判決。
六、原判決對同案被告方美金部份，已判決確定，本院不予論列。
據上論結，應依刑事訴訟法第三百六十八條、第三百六十四條、第三百三十一條第一
項，判決如主文。
中    華    民    國        八十九      年      三      月     二十     日
                              臺灣高等法院高雄分院刑事第七庭
                                  審判長法官  李文雄
                                        法官  郭雅美
                                        法官  黃憲文
右正本證明與原本無異。
不得上訴。
                                      書記官  黃全忠
中    華    民    國        八十九      年      三      月    二十一    日
                                                                     Ｈ


司法院資訊處製作；財團法人民間司法改革基金會備份。
